ACORDAO-COMPLETO-2368965

ACÓRDÃO DE RELAÇÃO

ACÓRDÃO DE RELAÇÃO 7848/2019 ATA 31/2019 - SEGUNDA CÂMARA

Acórdão 7848/2019-TCU-Segunda Câmara
	Os ministros do Tribunal de Contas da União, reunidos em sessão de 2ª Câmara, ACORDAM, por unanimidade, com fundamento nos arts. 1º, inciso I; 16, inciso II; 18 e 23, inciso II, da Lei nº 8.443/1992, c/c os arts. 143, inciso I, alínea “a”; 208 e 214, inciso II, do Regimento Interno/TCU, em julgar regulares com ressalva as contas dos responsáveis Carlos Eduardo Barbosa Paz (CPF XXX.168.393-XX) , Edson Rodrigues Marques (CPF XXX.009.141-XX) , Alexandre Benevides Cabral (CPF XXX.939.767-XX) , Liana Lidiane Pacheco Dani (CPF XXX.752.511-XX) , Alexandre Mendes Lima de Oliveira (CPF XXX.680.481-XX) e Lailson Ferreira da Silva Lourenco (CPF 001.671.221- 85) , dando-lhes quitação, sem prejuízo de fazer as determinações sugeridas; e nos arts. 1º, inciso I; 16, inciso I; 17 e 23, inciso I, da Lei nº 8.443/1992, c/c os arts. 143, inciso I, alínea “a”; 207 e 214, inciso I, do Regimento Interno/TCU, julgar regulares as contas dos demais responsáveis relacionados no item 1.1, dando-lhes quitação plena, de acordo com os pareceres emitidos nos autos:  
1. Processo TC-Processo 027.221/2018-0 (PRESTAÇÃO DE CONTAS - Exercício: 2017) 
	1.1. Responsáveis: Alexandre Benevides Cabral (XXX.939.767-XX) ; Alexandre Mendes Lima de Oliveira (XXX.680.481-XX) ; Aline Felippe Pacheco (XXX.015.747-XX) ; Andre Gustavo Bevilacqua Piccolo (XXX.559.318-XX) ; Andre do Nascimento Del Fiaco (XXX.638.151-XX) ; Anginaldo Oliveira Vieira (XXX.514.602-XX) ; Carlos Eduardo Barbosa Paz (XXX.168.393-XX) ; Carolina Botelho Moreira de Deus (XXX.876.393-XX) ; Edilon Volpi Peres (XXX.318.948-XX) ; Edson Rodrigues Marques (XXX.009.141-XX) ; Everton Santini (XXX.763.280-XX) ; Flavia Borges Margi (XXX.618.248-XX) ; Geraldo Vilar Correia Lima Filho (XXX.488.514-XX) ; Heloisa Elaine Pigatto (XXX.708.148-XX) ; Joao Freitas de Castro Chaves (XXX.437.644-XX) ; João Paulo Gondim Picanço (XXX.996.393-XX) ; Karina Rocha Mitleg Bayerl (XXX.094.907-XX) ; Lailson Ferreira da Silva Lourenco (XXX.671.221-XX) ; Leonardo Cardoso de Magalhaes (XXX.740.176-XX) ; Liana Lidiane Pacheco Dani (XXX.752.511-XX) ; Marcos Antonio Paderes Barbosa (XXX.573.041-XX) ; Pedro Paulo Gandra Torres (XXX.759.801-XX) ; Thomas de Oliveira Gonçalves (XXX.853.186-XX) ; Vinicius Freire Vinhas (XXX.526.055-XX) 
	1.2. Órgão/Entidade: Defensoria Pública da União
	1.3. Relator: Ministro Aroldo Cedraz
	1.4. Representante do Ministério Público: Procurador Rodrigo Medeiros de Lima
	1.5. Unidade Técnica: Secretaria de Controle Externo da Administração do Estado (SecexAdmin) .
	1.6. Representação legal: não há.
	1.7. Determinações/Recomendações/Orientações: 
	1.7.1. recomendar ao Conselho Superior da Defensoria Pública da União (CSDPU) que, anteriormente à aprovação do plano de atuação da DPU, conforme art. 2º, inc. XVIII, da Resolução-CSDPU 51/2011, realize avaliação da relevância, suficiência e validade dos indicadores, bem como da clareza dos objetivos propostos e da estipulação de metas para tais objetivos; 
	1.7.2. recomendar à Casa Civil da Presidência da República (CC/PR) que juntamente com a Defensoria Pública da União (DPU) promova as articulações institucionais necessárias junto ao Congresso Nacional para viabilizar a apreciação dos Projetos de Lei 7.922/2014 e 7.923/2014, relativos, respectivamente, a estruturação do Plano de Carreiras e Cargos dos Servidores da Defensoria Pública da União e a criação de cargos em comissão e de funções de confiança no quadro de pessoal da Defensoria Pública da União.

Segunda Câmara

Defensoria Pública da União

Alexandre Benevides Cabral (XXX.939.767-XX); Alexandre Mendes Lima de Oliveira (XXX.680.481-XX); Aline Felippe Pacheco (XXX.015.747-XX); Andre Gustavo Bevilacqua Piccolo (XXX.559.318-XX); Andre do Nascimento Del Fiaco (XXX.638.151-XX); Anginaldo Oliveira Vieira (XXX.514.602-XX); Carlos Eduardo Barbosa Paz (XXX.168.393-XX); Carolina Botelho Moreira de Deus (XXX.876.393-XX); Edilon Volpi Peres (XXX.318.948-XX); Edson Rodrigues Marques (XXX.009.141-XX); Everton Santini (XXX.763.280-XX); Flavia Borges Margi (XXX.618.248-XX); Geraldo Vilar Correia Lima Filho (XXX.488.514-XX); Heloisa Elaine Pigatto (XXX.708.148-XX); Joao Freitas de Castro Chaves (XXX.437.644-XX); João Paulo Gondim Picanço (XXX.996.393-XX); Karina Rocha Mitleg Bayerl (XXX.094.907-XX); Lailson Ferreira da Silva Lourenco (XXX.671.221-XX); Leonardo Cardoso de Magalhaes (XXX.740.176-XX); Liana Lidiane Pacheco Dani (XXX.752.511-XX); Marcos Antonio Paderes Barbosa (XXX.573.041-XX); Pedro Paulo Gandra Torres (XXX.759.801-XX); Thomas de Oliveira Gonçalves (XXX.853.186-XX); Vinicius Freire Vinhas (XXX.526.055-XX)

AROLDO CEDRAZ

não há.

Procurador Rodrigo Medeiros de Lima

PRESTAÇÃO DE CONTAS (PC)

Secretaria de Controle Externo da Administração do Estado (SecexAdmin).